臺灣板橋地方法院刑事判決　　　　　　100 年度訴字第2254號
公　訴　人　臺灣板橋地方法院檢察署檢察官
被　　　告　王逸民
上列被告因毒品危害防制條例案件，經檢察官提起公訴（100 年
度毒偵字第5473號、6123號），因被告於準備程序中就被訴事實
均為有罪之陳述，經本院合議庭裁定由受命法官獨任進行簡式審
判程序，並判決如下：
    主  文
王逸民施用第一級毒品，累犯，處有期徒刑捌月，扣案之第一級
毒品海洛因貳包（合計驗餘淨重零點捌肆公克）沒收銷燬之，包
裝上開海洛因之外包裝袋貳只沒收；又施用第二級毒品，累犯，
處有期徒刑肆月。應執行有期徒刑拾壹月，扣案之海洛因貳包（
合計驗餘淨重零點捌肆公克）沒收銷燬之，包裝上開海洛因之外
包裝袋貳只沒收。
    事  實
一、王逸民前因施用毒品案件，經本院以98年度毒聲字第1491號
    裁定送觀察、勒戒後，認有繼續施用毒品之傾向，再經本院
    以98年度毒聲字第1939號裁定令入戒治處所施以強制戒治，
    已於民國99年8 月16日停止處分執行出監，並由臺灣板橋地
    方法院檢察署檢察官以99年度戒毒偵字第269 號為不起訴處
    分確定。另於90年間，因搶奪強盜、違反軍役職責罪，經國
    防部高等軍事法院以90年度法仁判字第176 號判決分別判處
    有期徒刑7 年4 月、6 月，應執行有期徒刑7 年6 月確定，
    於97年3 月27日假釋出監，假釋期間付保護管束，於97年8
    月23日保護管束期滿未經撤銷假釋，視為已執行完畢（於本
    案構成累犯）。又於98年間，因竊盜案件，經本院以98年度
    易字第1705號判決判處有期徒刑7 月確定；因違反電信法案
    件，經本院以99年度簡字第1636號判決判處有期徒刑3 月確
    定，上開2 案嗣經本院以99年度聲字第4782號裁定應執行有
    期徒刑8 月確定，於100 年4 月15日縮刑期滿執行完畢。詎
    猶不知戒除毒癮，復基於施用第一級毒品海洛因及第二級毒
    品甲基安非他命之犯意，分別於100 年8 月5 日下午5 時許
    ，及同日晚間10時許為警採尿時回溯96小時內之某時，在其
    位於新北市○○區○○街30巷16弄24之4 號4 樓住處，以將
    海洛因摻入香菸吸食，及將安非他命置入玻璃球內燒烤後吸
    食其霧化氣體之方式，分別施用第一級毒品海洛因及第二級
    毒品安非他命各1 次。嗣於同日晚間9 時許，在新北市○○
    區○○路二段及安樂街口為警盤查而查獲，並扣得海洛因2
    包（合計淨重0.86公克、合計驗餘淨重0.84公克），經警採
    集其尿液送驗結果，結果呈鴉片類及安非他命類陽性反應，
    始查悉上情。
二、案經臺北市政府警察局中正第一分局移送臺灣板橋地方法院
    檢察署檢察官偵查起訴。
    理  由
一、本案被告王逸民所犯係死刑、無期徒刑、最輕本刑為3 年以
    上有期徒刑或高等法院管轄第一審案件以外之罪，其於準備
    程序中就被訴事實為有罪之陳述，經本院告知簡式審判程序
    之旨，並聽取檢察官、被告之意見後，經合議庭裁定由受命
    法官獨任進行簡式審判程序，合先敘明。
二、上揭犯罪事實，業據被告於警詢、偵查及本院審理時坦承不
    諱，且經警採集被告尿液送請台灣尖端先進生技醫藥股份有
    限公司，先以EIA 酵素免疫分析法初步檢驗，再以GC/MS 氣
    相層析質譜儀法確認檢驗，均呈鴉片類及甲基安非他命陽性
    反應之情，有該公司100 年8 月18日濫用藥物檢驗報告、臺
    北市政府警察局偵辦毒品案件尿液檢體委驗單各1 紙在卷足
    參，並有法務部調查局濫用藥物實驗室100 年8 月31日調科
    壹字第10023019000號鑑定書1紙在卷，及海洛因1包海洛因1
    包（合計淨重0.86公克、合計驗餘淨重0.84公克）扣案可佐
    ，足認被告上揭自白核與事實相符，應堪採信。再被告因施
    用毒品案件，經本院以98年度毒聲字第1491號裁定送觀察、
    勒戒後，認有繼續施用毒品之傾向，再經本院以98年度毒聲
    字第1939號裁定令入戒治處所施以強制戒治，已於民國99年
    8 月16日停止處分執行出監，並由臺灣板橋地方法院檢察署
    檢察官以99年度戒毒偵字第269 號為不起訴處分確定，有臺
    灣高等法院被告前案紀錄表在卷可稽，是被告於上揭觀察、
    勒戒及強制戒治執行完畢釋放後5 年內再犯本件施用第一、
    二級毒品案件，參諸毒品危害防制條例第23條第2 項規定，
    應依法逕予追訴處罰。綜上，本件事證明確，被告上揭犯行
    應堪認定，自應依法論科。
三、核被告所為，係犯毒品危害防制條例第10條第1 項之施用第
    一級毒品罪、同條第2 項之施用第二級毒品罪。被告施用第
    一、二級毒品前後，分別持有第一、二級毒品之低度行為，
    皆為施用之高度行為所吸收，均不另論罪。被告有如事實欄
    所示之犯罪科刑及執行情形，有臺灣高等法院被告前案紀錄
    表在卷可稽，其於上開有期徒刑執行完畢後5 年內，故意再
    犯本件有期徒刑以上之上揭2 罪，均為累犯，應依刑法第47
    條第1 項之規定，加重其刑。被告所犯上開2 罪間，犯意各
    別，罪名互異，應分論併罰。爰審酌被告前因施用毒品，獲
    得不起訴處分之寬典，仍無法戒絕毒癮，再次漠視法令禁制
    而犯本罪，惟其施用毒品所生危害，實以自戕身心健康為主
    ，對於他人生命、身體、財產等法益，尚無明顯而重大之實
    害，兼衡其犯罪後坦承犯行，已知悔悟等一切情狀，分別量
    處如主文所示之刑，並合併定其應執行刑，以示懲儆。
四、扣案第一級毒品海洛因2 包（合計淨重0.86公克、合計驗餘
    淨重0.84公克）係查獲之第一級毒品，不問屬於犯人與否，
    應依毒品危害防制條例第18條第1 項前段規定沒收銷燬之。
    又包裝上開海洛因之外包裝袋2 只（並非不可與毒品分離，
    係用於包裹毒品，防止其裸露、潮濕，便於攜帶施用）係被
    告所有而供其持有、施用第一級毒品所用之物，業據被告供
    明在卷，併依刑法第38條第1 項第2 款之規定沒收之。
據上論斷，應依刑事訴訟法第273 條之1 第1 項、第299 條第1
項前段，毒品危害防制條例第10條第1 項、第2 項、第18條第1
項，刑法第11條前段、第38條第1 項第2 款、第51條第5 款，判
決如主文。
本案經檢察官王乙軒到庭執行職務。
中    華    民    國   100    年    10    月    13    日
                  刑事第九庭  法  官  張誌洋
以上正本證明與原本無異。
如不服本判決應於收受判決後10日內向本院提出上訴書狀，並
應敘述具體理由。其未敘述上訴理由者，應於上訴期間屆滿後
20日內向本院補提理由書（均須按他造當事人之人數附繕本）
「切勿逕送上級法院」。
                              書記官  張桐嘉
中    華    民    國   100    年    10    月    13    日
附錄本案論罪科刑法條全文：
毒品危害防制條例第10條
施用第一級毒品者，處 6 月以上 5 年以下有期徒刑。
施用第二級毒品者，處 3 年以下有期徒刑。